臺灣雲林地方法院刑事判決　　　　　　　100年度易字第484號
公　訴　人　臺灣雲林地方法院檢察署檢察官
被　　　告　楊瑞忠
上列被告因竊盜案件，經檢察官提起公訴（100 年度偵字第4089
號），被告於準備程序中就被訴事實為有罪之陳述，本院裁定進
行簡式審判程序，判決如下：
    主      文
楊瑞忠犯踰越安全設備侵入住宅竊盜罪，處有期徒刑壹年貳月。
    事實及理由
一、犯罪事實：
    楊瑞忠前因施用毒品案件，由臺灣桃園地方法院以91年度桃
    簡字第1571號判處有期徒刑3 月確定，另與其所犯強盜等案
    件裁定合併應執行有期徒刑9 年4 月確定，於民國99年1 月
    29日縮短刑期假釋出監（假釋期滿日為101 年3 月19日）。
    詎楊瑞忠於假釋期間內，仍然不知悔悟，復於100 年4 月20
    日下午1 時許，駕車行經桃園縣觀音鄉○○村○○路197 巷
    24號鍾添曜之住家前，見該住處無人在家，便基於為自己不
    法所有之意圖，徒手開啟鍾添曜上揭住處之安全設備即未上
    鎖之落地窗後，踰越入內（無故侵入住宅部分，未據告訴）
    ，繼而徒手竊取屋內由鍾添曜之配偶袁鳳清管理且放置於住
    家之桌上型電腦1 臺（型號：HP-Touch-Smart-000-0000TW
    ）、攝影機2 臺（廠牌均為SONY，型號分別為：DCR-HC90、
    HDR-XR500 ）、照相機2 臺（其中1 臺廠牌為CANON 、另1
    臺為舊型伸縮鏡頭相機）及珍珠項鍊1 條，價值合計約新臺
    幣（下同）14萬元。得手後直接步出該住處大門駕車逃逸，
    並旋即將上開得手物品載往桃園縣蘆竹鄉某資源回收商變賣
    ，得款1 萬3 千餘元，已花用殆盡。嗣因袁鳳清返家後發覺
    財物失竊，報警處理，而由警方在該住處內採得楊瑞忠之指
    紋數枚，方查獲上情。
二、認定犯罪事實所憑之證據及理由：
  (一)本案被告楊瑞忠所犯之罪，係死刑、無期徒刑、最輕本刑為
    3 年以上有期徒刑以外之罪，其於準備程序中就前揭被訴事
    實為有罪之陳述，經告知簡式審判程序之旨，並聽取其與公
    訴檢察官之意見後，裁定進行簡式審判程序，是本案之證據
    調查，依刑事訴訟法第273 條之2 規定，不受同法第159 條
    第1 項、第161 條之2 、第161 條之3 、第163 條之1 及第
    164 條至第170 條規定之限制，合先敘明。
  (二)上開犯罪事實，業據被告於警詢、偵查及本院審理中均坦承
    不諱，核與證人即被害人袁鳳清於警詢中之指證情節相符，
    復有現場蒐證照片24張及內政部警政署刑事警察局100 年5
    月25日刑紋字第1000065956號鑑定書1 份等在卷可稽。綜上
    足認被告之自白與事實相符，可以採信，本案事證明確，被
    告犯行洵堪認定，應依法論科。
三、論罪科刑之理由：
  (一)鑑於一般民眾工作時間涵蓋日、夜間時段，立法者認原刑法
    所定加重竊盜罪僅就「夜間」侵入住宅為加重構成要件，不
    足以保障全體民眾之利益，故將刑法第321 條第1 項第1 款
    修正為「侵入住宅或有人居住之建築物、船艦或隱匿其內而
    犯之者。」並經總統於100 年1 月26日以華總一義字第1000
    0015561 號令公布施行，且自100 年1 月28日起生效。被告
    在刑法修正後於日間侵入他人住宅行竊，參前說明，自該當
    於該款加重竊盜罪之構成要件，而無新舊法比較之問題。次
    按落地窗係供採光、通風及防閑之安全設備，並非供人進出
    使用，爬落地窗行竊，自係踰越安全設備竊盜。故核被告所
    為，係犯刑法第321 條第1 項第2 款、第1 款之踰越安全設
    備侵入住宅竊盜罪。
  (二)爰審酌被告前因施用毒品案件，由臺灣桃園地方法院以91年
    度桃簡字第1571號判處有期徒刑3 月確定，另與其所犯強盜
    等案件裁定合併應執行有期徒刑9 年4 月確定，於99年1 月
    29日縮短刑期假釋出監（假釋期滿日為101 年3 月19日），
    案發時仍於假釋期間內，此有臺灣高等法院被告前案紀錄表
    附卷可查，其竟仍不知悔悟，於光天化日下侵入民宅行竊，
    目無法紀，舉止囂張，嚴重影響社會治安與善良老百姓之居
    家安全，惡性不輕，但本院念及被告犯後坦承犯罪，犯後態
    度尚可，暨被告自承教育程度為國小畢業，智識程度不高，
    兼衡本案遭竊財物價值非微等一切情狀，量處如主文所示之
    刑。起訴檢察官對被告具體求處有期徒刑1 年6 月，稍嫌過
    重，附此敘明。
四、應適用之法律：
  (一)刑事訴訟法第273 條之1 第1 項、第299 條第1 項前段。
  (二)刑法第321 條第1 項第1 款、第2 款。
本案經檢察官陳詠薇到庭執行職務。
中    華    民    國   100    年    9     月    13    日
                  刑事第五庭  法  官  王 紹 銘
以上正本證明與原本無異。
如不服本判決應於收受判決後10日內向本院提出上訴書狀，並應
敘述具體理由；其未敘述上訴理由者，應於上訴期間屆滿後20日
內向本院補提理由書（均須按他造當事人之人數附繕本）。「切
勿逕送上級法院」。
                              書記官  洪 秀 虹
中    華    民    國   100    年    9     月    13    日
附錄本案論罪科刑法條：
中華民國刑法第321條（加重竊盜罪）
犯竊盜罪而有下列情形之一者，處6 月以上5 年以下有期徒刑，
得併科新臺幣10萬元以下罰金：
一、侵入住宅或有人居住之建築物、船艦或隱匿其內而犯之者。
二、毀越門扇、牆垣或其他安全設備而犯之者。
三、攜帶兇器而犯之者。
四、結夥三人以上而犯之者。
五、乘火災、水災或其他災害之際而犯之者。
六、在車站、埠頭、航空站或其他供水、陸、空公眾運輸之舟、
    車、航空機內而犯之者。
前項之未遂犯罰之。